Inventaris van het archief van het Ministerie van Koloniën: Toegangen Openbaar Verbaal, (1900) 1901-1953 (1962)
Nationaal Archief, Den Haag
De agenda's zijn als hulpmiddel bij onderzoek in het archief van secundair belang. Ze beslaan steeds een periode van een half jaar, en lopen (in afwijking van de indices) door tot het jaar 1953. Vanaf 1901 zijn er twee series: op de ingekomen respectievelijk de uitgegane stukken. Vrijwel vanaf het begin zijn ook door afdelingen van het departement aparte series agenda's, indices en klappers aangehouden, over kortere of langere periodes.
Vrijwel vanaf het begin zijn ook door afdelingen van het departement aparte series agenda's, indices en klappers aangehouden, over kortere of langere periodes. Het meest informatief zijn de zogenaamde `Aanteekeningsregisters' van bureau A, later afdeling A. Oost-Indische Zaken, die de periode circa 1830-1945 beslaan.
De latere gouverneur-generaal B.C. de Jonge, van 1901-1910 werkzaam op het ministerie van Koloniën, noteerde in zijn Herinneringen (uitgegeven door S.L. van der Wal, Utrecht 1968, blz.6), dat het gehele werk op Koloniën afhing van het 'register' van Du Tour (A.L.C.du Tour, 1854-1937) van de toenmalige afdeling A.
Periode mei 1921 - 1940
In deze periode werd geen centrale index meer bijgehouden. Voor onderzoek in het (ongedeelde) verbaal is men derhalve aangewezen op door de afdelingen bijgehouden indices, die een wisselende kwaliteit vertonen. Al deze toegangen zijn beschreven in deze inventaris (2.10.36.11), die in een zeer nuttige bijlage een alfabetische lijst geeft van indexrubrieken, met vermelding van de jaren waarin deze rubrieken voorkomen in de desbetreffende afdelingsindex.
Index 1e afdeling: al door de voorganger, afdeling A geheten, werd een eigen index bijgehouden onder de naam `Aantekeningregister' (afgekort A.R. of R.) en voorzien van klappers en soms van hoofdenlijsten, die zijn bijgebonden. In de kolom `data' werden vermeld de herkomst en datering van het ingekomen stuk en daaronder het verbaal waarin het is opgelegd; in de middelste kolom volgde de korte inhoud en in de rechter kolom verwijzingen naar eerdere of latere behandeling van de zaak. Tot 1917 was het takenpakket van de afdeling erg ruim (nadien beperkt tot justitiële en volkenrechtelijke zaken en de Indische weeskamers) en registreerde men in de index onder meer alle mailrapporten, dus ook die van de andere afdelingen; na 1917 een bepaald deel van deze rapporten (zie ook paragraaf 16.3.3.2).
Index 2e en 3e afdeling: de indices van deze afdelingen, die zich beide bezig hielden met geldwezen, begrotingen en comptabiliteit, zijn gecombineerd. Ze vangen aan in 1921 en bestaan uit losse kaartbladen, ingericht volgens een decimaal code-systeem (in inventarisnummer 477). Met behulp van deze code kan worden gezocht naar een relevant kaartblad, dat men zou kunnen vergelijken met een bladzijde uit een index en waarop wordt verwezen naar data en nummers van beschikkingen of verbalen.
Index 4e afdeling: ook deze afdeling had een breed takenpakket (binnenlands bestuur, landbouw, nijverheid, handel en scheepvaart; vanaf 1925 uitgebreid met de taken van de 5e afdeling: onderwijs, eredienst en volksgezondheid). Ook hier bestaat de index uit een kaartsysteem, waarin tevens de indices van de 5e afdeling 1921-1925 zijn opgenomen. Voor de periode 1921-1929 zijn de kaarten geborgen in alfabetische volgorde, daarna volgens een bepaald registratuurschema.
Index 5e (tot 1927 6e) afdeling: de indices bestaan uit een `Algemeen Register' over 1906-1950 en afzonderlijke indices (de meeste vanaf circa 1908) voor afzonderlijke taakgebieden zoals: burgerlijke openbare werken, mijnwezen, spoor- en tramwegen, PTT, luchtvaart. Vaak zijn de klappers op de indices meegebonden.
Index 6e (tot 1927 7e) afdeling: tot 1924 werden indices aangelegd, die begin 1924 werden vervangen door gerubriceerde agenda's. Ook van de tot 1927 fungerende 8e afdeling (militair personeel) zijn er indices beschikbaar.
Index 7e (tot 1927 10e) afdeling: deze afdeling, belast met West-Indische zaken, hield afzonderlijke kaartsystemen bij voor Suriname en voor Curaçao. Beide kaartsystemen zijn geordend volgens een van de Universele Decimale Classificatie (UDC) afgeleide code, waarop een klapper beschikbaar is.
De indices van de Algemene Secretarie en van andere in 1917 opgerichte afdelingen zijn niet opgenomen in de inventaris.
Onduidelijk is, of deze indices verloren zijn gegaan dan wel niet aangehouden.
De afdelingen hielden vaak ook aparte series agenda's bij, die hier verder onbesproken kunnen blijven. De centrale agenda bleef overigens ook na 1921 gehandhaafd.
Deze tekst is ontleend aan: Otten, F.J.M., Gids voor de archieven van de ministeries en de Hoge Colleges van Staat 1813-1940. - Den Haag: Instituut voor Nederlandse Geschiedenis, 2004; p. 360-363.
Aanwijzingen voor de gebruiker
Openbaarheidsbeperkingen
Deels openbaar, deels beperkt openbaar (A).
Materiële beperkingen
Het archief kent geen beperkingen voor het raadplegen van stukken als gevolg van slechte materiële staat.
Aanvraaginstructie
Openbare archiefstukken kunnen online worden aangevraagd en gereserveerd. U kunt dit ook via de terminals in de studiezaal van het Nationaal Archief doen. Om te kunnen reserveren dient u de volgende stappen te volgen:
Creëer een account of log in.
Selecteer in de archiefinventaris een archiefstuk.
Klik op ‘Reserveer’ en kies een tijdstip van inzage.
Verwant materiaal
Beschikbaarheid van kopieën
Inventarisnummers van dit archief zijn in kopievorm beschikbaar
Een deel van de archiefstukken is op microfiche gezet
Afgescheiden archiefmateriaal
De archieven van het Ministerie van Koloniën vallen in twee delen uiteen: de periode 1901-1940 en de periode 1940-1963.
Periode 1901-1940
Dit gedeelte is verdeeld in:
Openbare verbaalarchief (minuten van besluiten en uitgaande brieven met de ontvangen stukken) en alfabetische en systematische indices. Vanaf 1921 alleen alfabetische en systematische indices van afdelingen (nummer toegang 2.10.36.04 en 2.10.36.11, deze inventaris).
Geheim verbaal en alfabetische indices (nummer toegang 2.10.36.51 en 2.10.36.50).
Mailrapporten met mailrapportenlijsten, vanaf 1914 verdeeld in een geheime en openbaar gedeelte (mailrapporten: 2.10.36.02; mailrapportlijsten 2.10.36.03; geheime mailrapporten: 2.10.36.06, en geheime mailrapportlijsten: 2.10.36.07).
Archief van het Commissariaat voor Indische Zaken 1927-1940. Dit archief bestaat voornamelijk uit stukken betreffende het uitzenden en betalen van ambtenaren met verlof en van stukken over de aanschaf van goederen voor Indië (nummer toegang 2.10.49).
Periode 1940-1963
Dit gedeelte is verdeeld in:
"Londens archief". Dit archief werd gevormd tijdens de Twee Wereldoorlog door het Ministerie van Koloniën van de regering in ballingschap in Londen. Ze bestaan voornamelijk uit bundels stukken van 1940 tot 1945, geordend op onderwerp. Ze gaan over het beleid van de regering met betrekking tot de koloniën, met brievenboeken en een inventarislijst die fungeert als toegang (2.10.45). De documenten die in deze periode bij het in Den Haag gevestigde departement van Koloniën in Nederland zijn ontstaan, zijn van weinig belang voor de gang van zaken in de koloniën.
Openbare verbaalarchief van 1940 tot 1953 met agenda's (postboeken), systematische en alfabetische indexen (nummer toegang 2.10.36.04 en 2.10.36.11, deze inventaris).
Dossierarchief. Vanaf 1950 adopteerde afdeling na afdeling het dossiersysteem voor de archiefordening. Vanaf die tijd was het classificatiesysteem niet langer gebaseerd op de chronologie van datum en nummer van de betreffende besluit of brief, maar op het onderwerp waar het over ging (nummer toegang 2.10.54).
Geheim verbaal archief 1940-1954 met brievenboeken, systematische en alfabetische registers (nummer toegang 2.10.36.52 en 2.10.36.50). Het geheim archief 1955-1963 is opgenomen in het dossierarchief.
Mailrapporten tot 1952 met mailrapportlijsten (numer toegang 2.10.36.06 en 2.10.36.07).
Archief van het Commissariaat voor Indonesische Zaken tot 1949, met brievenboeken (nummer toegang 2.10.49).
Bijlagen
Hoofdenlijst op de indexrubrieken
Deze alfabetische lijst van onderwerpen vormt een ingang op de rubrieken (onderwerpen), die in de indices op het openbaar verbaal en op de mailrapporten van het Ministerie van Koloniën voorkomen. In elke rubriek zijn de stukken kort beschreven, die betrekking hebben op het onderwerp, zoals de rubriek genoemd is, en welk begrip boven aan elke pagina, dus aan het hoofd van de pagina is vermeld.
De eerste kolom vermeldt de onderwerpen, zoals ze zijn gebruikt door ambtenaren van het ministerie. De tweede kolom geeft de periode aan waarin het onderwerp in de index voorkomt. De derde kolom verwijst naar de indexserie, waarin het begrip is gebruikt, met vermelding van de inventarisnummers van deze archiefinventaris.
A.M.S., H.B.S., M.U.L.O. 1928-1930 Index mailrapporten, inv.nr. 595
Accountants 1919-1921 Centrale index, inv.nrs. 76-159
Agentschap Indische Regering in Nederland 1921-1926 Index mailrapporten, inv.nr. 593
Agrarische aangelegenheden, afstand van grond 1901-1921 Centrale index, inv.nrs. 76-159
Agrarische Zaken 1921-1927 Index mailrapporten, inv.nr. 593
Algemene landsdrukkerij 1918-1921 Centrale index, inv.nrs. 76-159
Algemene Rekenkamer en Comptabiliteit 1901-1921 Centrale index, inv.nrs. 76-159
Amboina 1901-1913 Index mailrapporten, inv.nrs. 390-432
Amboina 1901-1921 Aantekeningregisters, inv.nrs. 329-389A
Amboina en Zuid-Nieuw-Guinea 1914-1921 Index mailrapporten, inv.nrs. 390-432
Amboina, binnenlands bestuur 1921-1927 Index mailrapporten, inv.nr. 593
Ambtenaren 1921-1927 Index mailrapporten, inv.nr. 593
Ambtenaren bij de bureaudienst en rechterlijke macht 1914-1921 Centrale index, inv.nrs. 76-159
Ambtenaren bij de Marine 1914-1921 Centrale index, inv.nrs. 76-159
Ambtenaren bij de P.T.T. dienst 1914-1921 Centrale index, inv.nrs. 76-159
Ambtenaren bij de politie 1914-1921 Centrale index, inv.nrs. 76-159
Ambtenaren bij de Staatsspoorwegen 1914-1921 Centrale index, inv.nrs. 76-159
Ambtenaren bij de Waterstaat en Burgerlijke Openbare Werken 1914-1921 Centrale index, inv.nrs. 76-159
Ambtenaren bij het Boschwezen 1914-1921 Centrale index, inv.nrs. 76-159
Ambtenaren bij het kadaster 1914-1921 Centrale index, inv.nrs. 76-159
Ambtenaren bij het Mijnwezen 1914-1921 Centrale index, inv.nrs. 76-159
Ambtenaren bij het Onderwijs 1914-1921 Centrale index, inv.nrs. 76-159
Ambtenaren binnenlands bestuur 1914-1921 Centrale index, inv.nrs. 76-159
Ambtenaren Civiele Gezaghebbers 1914-1921 Centrale index, inv.nrs. 76-159
Ambtenaren Gouvernementsbedrijven 1914-1921 Centrale index, inv.nrs. 76-159
Ambtenaren Landbouw 1914-1921 Centrale index, inv.nrs. 76-159
Ambtenaren oosterse talen en zaken 1918-1921 Centrale index, inv.nrs. 76-159
Ambtenaren Pandhuisdienst 1914-1921 Centrale index, inv.nrs. 76-159
Ambtenaren v.d. adm. Dienst 1914-1921 Centrale index, inv.nrs. 76-159
Ambtenaren, algemeen 1901-1921 Centrale index, inv.nrs. 76-159
Ambtenaren, artsen en verplegers 1914-1921 Centrale index, inv.nrs. 76-159
Ambtenaren, belastingen 1917-1921 Centrale index, inv.nrs. 76-159
Ambtenaren, delegatiën 1901-1921 Centrale index, inv.nrs. 76-159
Ambtenaren, in- en uitvoerrechten accijnzen 1914-1921 Centrale index, inv.nrs. 76-159
Ambtenaren, ontslagen pensioen 1901-1921 Centrale index, inv.nrs. 76-159
Ambtenaren, opleiding en uitzending 1901-1921 Centrale index, inv.nrs. 76-159
Ambtenaren, verloven 1901-1921 Centrale index, inv.nrs. 76-159
Arabische zaken 1932-1933 Index mailrapporten, inv.nr. 595
Arbeid 1921-1925 Index mailrapporten, inv.nr. 593
Arbeidsaangelegenheden 1930, 1934-1946 Index mailrapporten, inv.nrs. 390-432
Arbeidsaangelegenheden 1931-1932, 1934-1945 Aantekeningregisters, inv.nrs. 329-389A
Arbeidsaangelegenheden, werkloosheid 1933 Aantekeningregisters, inv.nrs. 329-389A
Arbeidsconferenties 1929-1932 Aantekeningregisters, inv.nrs. 329-389A
Arbeidsinspectie, kolonisatie, koelies, poenale sancties, arbeidsaangelegenheden 1929-1930 Aantekeningregisters, inv.nrs. 329-389A
Arbeidsinspectie, kolonisatie, landverhuizing en koelies 1901-1921 Centrale index, inv.nrs. 76-159
Arbeidsverdragen 1927-1928 Index mailrapporten, inv.nrs. 390-432
Arbeidszaken 1928 Aantekeningregisters, inv.nrs. 329-389A
Archiefstukken, raadpleging 1931 Aantekeningregisters, inv.nrs. 329-389A
Archieven 1923 Index mailrapporten, inv.nr. 593
Archieven 1901-1921 Centrale index, inv.nrs. 76-159
Archieven 1901-1928 Aantekeningregisters, inv.nrs. 329-389A
Archieven 1901-1928 Index mailrapporten, inv.nrs. 390-432
Armenzorg 1924-1928 Index mailrapporten, inv.nrs. 390-432
Armenzorg, loterijen 1925-1928 Aantekeningregisters, inv.nrs. 329-389A
Armwezen 1912-1923 Aantekeningregisters, inv.nrs. 329-389A
Armwezen enz. 1912-1923 Index mailrapporten, inv.nrs. 390-432
Atjeh en onderhorigheden 1901-1921 Centrale index, inv.nrs. 76-159
Atjeh en onderhorigheden 1901-1921 Index mailrapporten, inv.nrs. 390-432
Atjeh en onderhorigheden, binnenlands bestuur 1922-1927 Index mailrapporten, inv.nr. 593
Atjeh, Sumatra 1901-1921 Aantekeningregisters, inv.nrs. 329-389A
Auteursrechten 1928 Aantekeningregisters, inv.nrs. 329-389A
Auteursrechten 1930 Index mailrapporten, inv.nrs. 390-432
Bacoven 1915-1921 Centrale index, inv.nrs. 76-159
Bali en Lombok 1901-1913 Centrale index, inv.nrs. 76-159
Bali en Lombok 1901-1921 Aantekeningregisters, inv.nrs. 329-389A
Bali en Lombok 1901-1921 Index mailrapporten, inv.nrs. 390-432
Bali en Lombok, binnenlands bestuur 1921-1926 Index mailrapporten, inv.nr. 593
Banka 1901-1911 Centrale index, inv.nrs. 76-159
Banka 1901-1914 Aantekeningregisters, inv.nrs. 329-389A
Banka 1901-1919 Index mailrapporten, inv.nrs. 390-432
Banka en onderhorigheden 1915-1921 Aantekeningregisters, inv.nrs. 329-389A
Banka en onderhorigheden 1920-1921 Index mailrapporten, inv.nrs. 390-432
Banka en onderhorigheden, binnenlands bestuur 1922-1926 Index mailrapporten, inv.nr. 593
Bedevaart 1940-1950 Index mailrapporten, inv.nrs. 390-432
Begroting 1921-1927 Index mailrapporten, inv.nr. 593
Begroting Landbouw, Nijverheid en Handel 1921-1927 Index mailrapporten, inv.nr. 593
Begroting, Oost-Indische - 1901-1921 Centrale index, inv.nrs. 76-159
Begroting, West-Indische - 1901-1921 Centrale index, inv.nrs. 76-159
Begrotingsaangelegenheden 1930 Index mailrapporten, inv.nrs. 390-432
Begrotingsaangelegenheden, o.a. door Kamerleden gestelde vragen en subsidies 1929-1930 Aantekeningregisters, inv.nrs. 329-389A
Begrotingskwesties 1931 Aantekeningregisters, inv.nrs. 329-389A
Belasting algemeen 1901-1921 Centrale index, inv.nrs. 76-159
Belastingen 1921-1926 Index mailrapporten, inv.nr. 593
Belastingwezen in het algemeen 1901-1919 Aantekeningregisters, inv.nrs. 329-389A
Belastingwezen in het algemeen 1901-1921 Index mailrapporten, inv.nrs. 390-432
Benkoelen 1901-1912 Centrale index, inv.nrs. 76-159
Benkoelen 1901-1921 Index mailrapporten, inv.nrs. 390-432
Benkoelen, binnenlands bestuur 1921-1927 Index mailrapporten, inv.nr. 593
Benodigdheden Oost-Indië (aanschaffingen) 1901-1921 Centrale index, inv.nrs. 76-159
Benodigdheden West-Indië (aanschaffingen) 1901-1921 Centrale index, inv.nrs. 76-159
Bestrijding handel in vrouwen en kinderen en van de handel in ontuchtige uitgaven 1927-1929 Index mailrapporten, inv.nrs. 390-432
Bestuur 1921-1927 Index mailrapporten, inv.nr. 593
Bestuur en Indische staatsregeling 1930-1945 Aantekeningregisters, inv.nrs. 329-389A
Bestuur, personeel 1921-1927 Index mailrapporten, inv.nr. 593
Bestuursacademie, N.I. - 1914-1921 Centrale index, inv.nrs. 76-159
Betrekkingen met inlandse vorsten en staten 1901-1921 Aantekeningregisters, inv.nrs. 329-389A
Betrekkingen met inlandse vorsten en staten 1901-1921 Index mailrapporten, inv.nrs. 390-432
Betrekkingen met vreemde mogendheden 1930-1945 Aantekeningregisters, inv.nrs. 329-389A
Betrekkingen met vreemde mogendheden en koloniën 1901-1921 Centrale index, inv.nrs. 76-159
Betrekkingen met vreemde mogendheden en koloniën 1901-1929 Aantekeningregisters, inv.nrs. 329-389A
Betrekkingen met vreemde mogendheden en koloniën 1901-1931 Index mailrapporten, inv.nrs. 390-432
Bezoldigingen 1921-1927 Index mailrapporten, inv.nr. 593
Billiton 1901-1911 Centrale index, inv.nrs. 76-159
Billiton 1901-1921 Aantekeningregisters, inv.nrs. 329-389A
Billiton 1901-1921 Index mailrapporten, inv.nrs. 390-432
Billiton, binnenlands bestuur 1922-1927 Index mailrapporten, inv.nr. 593
Binnenlands bestuur 1901-1921 Centrale index, inv.nrs. 76-159
Binnenlands bestuur 1901-1921 Aantekeningregisters, inv.nrs. 329-389A
Binnenlands bestuur 1901-1921 Index mailrapporten, inv.nrs. 390-432
Binnenlands bestuur 1921-1927 Index mailrapporten, inv.nr. 593
Boeken en geschriften 1901-1921 Centrale index, inv.nrs. 76-159
Boeken en geschriften 1901-1924 Aantekeningregisters, inv.nrs. 329-389A
Boeken en geschriften 1901-1928 Index mailrapporten, inv.nrs. 390-432
Boeken en geschriften 1922-1927 Index mailrapporten, inv.nr. 593
Boeken en geschriften en kaarten 1925-1928 Aantekeningregisters, inv.nrs. 329-389A
Boeken en geschriften, enz. 1929-1931 Aantekeningregisters, inv.nrs. 329-389A
Borneo 1901-1921 Centrale index, inv.nrs. 76-159
Borneo 1901-1921 Aantekeningregisters, inv.nrs. 329-389A
Borneo 1903-1921 Index mailrapporten, inv.nrs. 390-432
Borneo, binnenlands bestuur westerafdeling 1922-1927 Index mailrapporten, inv.nr. 593
Borneo, binnenlands bestuur, zuider - en oosterafdeling 1921-1927 Index mailrapporten, inv.nr. 593
Borneo, centraal - 1901-1919, 1920-1921 Index mailrapporten, inv.nrs. 390-432
Boswezen 1901-1921 Centrale index, inv.nrs. 76-159
Boswezen 1901-1921 Aantekeningregisters, inv.nrs. 329-389A
Boswezen 1901-1921 Index mailrapporten, inv.nrs. 390-432
Boswezen 1921-1927 Index mailrapporten, inv.nr. 593
Buitenbezittingen algemeen 1901-1912 Centrale index, inv.nrs. 76-159
Buitenbezittingen in het algemeen 1901-1921 Aantekeningregisters, inv.nrs. 329-389A
Buitenbezittingen, eilanden niet rechtstreeks onder nederlands gezag en - 1909-1921 Index mailrapporten, inv.nrs. 390-432
Burgerlijke geneeskundige dienst 1901-1921 Centrale index, inv.nrs. 76-159
Burgerlijke stand 1901-1921 Centrale index, inv.nrs. 76-159
Burgerlijke stand 1901-1928 Aantekeningregisters, inv.nrs. 329-389A
Burgerlijke stand 1901-1930 Index mailrapporten, inv.nrs. 390-432
Burgerlijke stand 1921-1927 Index mailrapporten, inv.nr. 593
Candidaat gezaghebbers 1917-1921 Centrale index, inv.nrs. 76-159
Candidaat Indische ambtenaren 1914-1921 Centrale index, inv.nrs. 76-159
Celebes en onderhorigheden 1901-1920 Centrale index, inv.nrs. 76-159
Celebes en onderhorigheden 1901-1921 Aantekeningregisters, inv.nrs. 329-389A
Celebes en onderhorigheden 1901-1921 Index mailrapporten, inv.nrs. 390-432
Celebes en onderhorigheden, binnenlands bestuur 1921-1927 Index mailrapporten, inv.nr. 593
Celebes, Midden 1908-1921 Index mailrapporten, inv.nrs. 390-432
Censuur op boeken in Nederlands-Indië 1929 Aantekeningregisters, inv.nrs. 329-389A
Chinese aangelegenheden (zaken) 1929-1939 Aantekeningregisters, inv.nrs. 329-389A
Civil Affairs Overeenkomst 1947-1948 Index mailrapporten, inv.nrs. 390-432
Comptabiliteit en begroting 1901-1928 Aantekeningregisters, inv.nrs. 329-389A
Comptabiliteit en begroting 1901-1929 Index mailrapporten, inv.nrs. 390-432
Consulaire Zaken 1901-1923 Aantekeningregisters, inv.nrs. 329-389A
Consulaire Zaken 1901-1923 Index mailrapporten, inv.nrs. 390-432
Contracten met inlandse vorsten 1901-1921 Centrale index, inv.nrs. 76-159
Coöperatie 1921-1927 Index mailrapporten, inv.nr. 593
Credietwezen 1914-1921 Aantekeningregisters, inv.nrs. 329-389A
Credietwezen 1914-1921 Index mailrapporten, inv.nrs. 390-432
Credietwezen 1921-1927 Index mailrapporten, inv.nr. 593
Cultures 1922-1927 Index mailrapporten, inv.nr. 593
Cultures in het algemeen 1901-1921 Aantekeningregisters, inv.nrs. 329-389A
Cultures in het algemeen 1901-1921 Index mailrapporten, inv.nrs. 390-432
Curaçao 1901-1921 Centrale index, inv.nrs. 76-159
Decentralisatie 1915-1920 Centrale index, inv.nrs. 76-159
Decentralisatie 1921-1927 Index mailrapporten, inv.nr. 593
Delegatiën, officieren en minderen 1901-1921 Centrale index, inv.nrs. 76-159
Departementen van algemeen bestuur in Oost en West Indië 1920 Centrale index, inv.nrs. 76-159
Departementen van algemeen bestuur in Oost Indië 1901-1921 Centrale index, inv.nrs. 76-159
Desawezen 1921-1927 Index mailrapporten, inv.nr. 593
Detachering (en overplaatsing) van officieren 1901-1921 Centrale index, inv.nrs. 76-159
Dierenbescherming 1921-1926 Index mailrapporten, inv.nr. 593
Diverse onderwerpen 1901-1921 Centrale index, inv.nrs. 76-159
Diversen 1901-1945 Aantekeningregisters, inv.nrs. 329-389A
Diversen 1901-1950 Index mailrapporten, inv.nrs. 390-432
Djambi 1907-1921 Index mailrapporten, inv.nrs. 390-432
Djambi, binnenlands bestuur 1921-1926 Index mailrapporten, inv.nr. 593
Drukpers 1901-1921 Centrale index, inv.nrs. 76-159
Drukpers 1901-1928 Index mailrapporten, inv.nrs. 390-432
Drukpers, enz. 1901-1928 Aantekeningregisters, inv.nrs. 329-389A
Dwangarbeid en gevangeniswezen 1901-1928 Aantekeningregisters, inv.nrs. 329-389A
Dwangarbeid en gevangeniswezen 1901-1928 Index mailrapporten, inv.nrs. 390-432
Dwangarbeid en gevangeniswezen. Dactyloscopie 1929 Index mailrapporten, inv.nrs. 390-432
Economische Raad 1921-1926 Index mailrapporten, inv.nr. 593
Economische Unie, Raad 1921-1926 Index mailrapporten, inv.nr. 593
Eilanden niet rechtstreeks onder nederlands gezag 1901-1909 Aantekeningregisters, inv.nrs. 329-389A
Encyclopaedisch Bureau 1921-1925 Index mailrapporten, inv.nr. 593
Eredienst 1901-1923 Aantekeningregisters, inv.nrs. 329-389A
Eredienst 1901-1923 Index mailrapporten, inv.nrs. 390-432
Eredienst 1928-1940 Index mailrapporten, inv.nr. 595
Eredienst, Bedevaart 1923-1927 Index mailrapporten, inv.nr. 593
Eredienst, Hedjaz 1927-1931 Index mailrapporten, inv.nr. 595
Erediensten niet Mohammedaans 1901-1921 Centrale index, inv.nrs. 76-159
Erediensten ook Mohammedaanse en bedevaart 1901-1921 Centrale index, inv.nrs. 76-159
Eretekenen 1908-1921 Aantekeningregisters, inv.nrs. 329-389A
Eretekenen 1909-1920 Index mailrapporten, inv.nrs. 390-432
Eretekenen en geschenken 1901-1907 Aantekeningregisters, inv.nrs. 329-389A
Eretekenen en geschenken 1901-1908 Index mailrapporten, inv.nrs. 390-432
Eretekenen en geschenken 1901-1921 Centrale index, inv.nrs. 76-159
Erfpacht 1921-1927 Index mailrapporten, inv.nr. 593
Europeesch Onderwijs 1913 Index mailrapporten, inv.nrs. 390-432
Films 1922-1927 Index mailrapporten, inv.nr. 593
Geheime stukken, uitlekken van - 1931 Index mailrapporten, inv.nrs. 390-432
Geneeskunde 1901-1917 Aantekeningregisters, inv.nrs. 329-389A
Geneeskunde 1901-1917 Index mailrapporten, inv.nrs. 390-432
Gevangeniswezen 1930 Aantekeningregisters, inv.nrs. 329-389A
Gewestelijk en plaatselijk bestuur 1901-1928 Aantekeningregisters, inv.nrs. 329-389A
Gewestelijk en plaatselijk bestuur 1901-1928 Index mailrapporten, inv.nrs. 390-432
Gewestelijk en plaatselijk europeesch bestuur 1901-1912 Centrale index, inv.nrs. 76-159
Goeroe-ordonnantie 1928-1937 Index mailrapporten, inv.nr. 595
Gouvernementsbedrijven 1913-1919 Aantekeningregisters, inv.nrs. 329-389A
Gouvernementsbedrijven 1913-1919 Index mailrapporten, inv.nrs. 390-432
Gouvernementsbedrijven 1913-1921 Centrale index, inv.nrs. 76-159
Gratificatiën 1901-1916 Centrale index, inv.nrs. 76-159
Grondbezit van Indo-Europeanen 1931 Aantekeningregisters, inv.nrs. 329-389A
Gronden, grondverhuur, enz. 1921-1927 Index mailrapporten, inv.nr. 593
Grondgebied en bevolking 1901-1928 Aantekeningregisters, inv.nrs. 329-389A
Grondgebied en bevolking 1901-1928 Index mailrapporten, inv.nrs. 390-432
Handel en nijverheid 1914-1921 Centrale index, inv.nrs. 76-159
Handel en scheepvaart 1901-1913 Centrale index, inv.nrs. 76-159
Handel en scheepvaart 1901-1921 Aantekeningregisters, inv.nrs. 329-389A
Handel en scheepvaart 1901-1921 Index mailrapporten, inv.nrs. 390-432